【裁判字號】    97,訴,2271
【裁判日期】    980327
【裁判案由】    偽造文書等
【裁判全文】
臺灣臺北地方法院刑事判決              97年度訴字第2271號
公  訴  人  臺灣臺北地方法院檢察署檢察官
被      告  丙○○  35歲民.
                    許可證號碼.
                    （現於內政部入出國及移民署宜蘭第一收
            庚○○  46歲民.
                    許可證號碼.
                    （現於內政部入出國及移民署宜蘭第一收
            甲○○
                    許可證號碼.
                    （現於內政部入出國及移民署宜蘭第一收
            乙○○
                    許可證號碼.
                    （現於內政部入出國及移民署宜蘭第一收
            辛○○  34歲民.
                    許可證號碼.
                    5號
                    （現於內政部入出國及移民署宜蘭第一收
            丁○○  42歲民.
                    許可證號碼.
                    （現於內政部入出國及移民署宜蘭第一收
            丑○○  40歲民.
                    許可證號碼.
                    （現於內政部入出國及移民署宜蘭第一收
            癸○○  57歲民.
                    許可證號碼.
                    （現於內政部入出國及移民署宜蘭第一收
            戊○○  46歲民.
                    許可證號碼.
                    非農戶77.
                    （現於內政部入出國及移民署宜蘭第一收
            子○○  41歲民.
                    許可證號碼.
                    10-1號.
                    （現於內政部入出國及移民署宜蘭第一收
            己○    33歲民.
                    許可證號碼.
                    21號
            壬○○  45歲民.
                    許可證號碼.
                    （現於內政部入出國及移民署宜蘭第一收
上列被告等因偽造文書等案件，經檢察官提起公訴（95年度偵字
第977號），經本院合議庭裁定改依簡式審判程序審理，茲判決
如下：
    主    文
丙○○、庚○○、甲○○、乙○○、辛○○、丁○○、丑○○所
犯如附表三所示之罪、所處之刑、應沒收之物及應執行之刑，均
分別如附表三罪刑欄及應沒收之物欄、應執行之刑欄所示。
癸○○、戊○○、子○○、己○、壬○○所犯如附表四所示之罪
、所處之刑，均分別如附表四罪刑欄所示。
    事    實
一、丙○○、庚○○、甲○○、乙○○、辛○○、丁○○、丑○○、癸○○、戊○○、子○○、己○、壬○○均係大陸地區
    人民，丙○○、庚○○、甲○○、乙○○、辛○○、丁○○
    、丑○○均為來臺假冒和尚行騙；癸○○、戊○○、子○○
    、己○、壬○○均為入境來臺非法打工，竟基於行使變造特
    種文書及使公務員登載不實之犯意，於民國九十七年六月間
    ，在大陸地區，分別以人民幣六千七百元至人民幣一萬五千
    元不等之代價，委託與其等分別有犯意聯絡，任職大陸地區
    新時代假期旅行社真實姓名、年籍均不詳之大陸地區人民劉
    蜀，分由丙○○、庚○○、甲○○、乙○○、辛○○、丁○○、丑○○、癸○○、戊○○、子○○、己○、壬○○負責
    提供其等之中華人民共和國居民身分證、護照及照片予劉蜀
    ，再由劉署在不詳時間於大陸地區偽造丙○○任職「浙江開
    明工貿有限公司（下稱浙江開明公司）」總經理；甲○○任
    職「浙江開明公司」辦公室主任；乙○○任職「深圳市開明
    貿易有限公司（深圳市開明公司）」總經理；辛○○任職「
    深圳市開明公司」進出口部門經理；丙○○任職「深圳市開
    明公司」香港聯絡處主任；丁○○任職「深圳市開明公司」
    澳門辦事處經理；丑○○任職「深圳市開明公司」業務經理
    ；癸○○任職「深圳市海興實業有限公司（下稱深圳市海興
    公司）」總經理；戊○○任職「深圳市海興公司」奧北區域
    經理；子○○任職「深圳市海興公司」採購部經理；己○任
    職「深圳市海興公司」南山展示店營銷經理；壬○○任職「
    深圳市海興公司」中山辦事處主管，屬於特種文書之在職證
    明書後，寄交來台予不知情之中華民國展覽推廣發展協會副
    主委劉慶河（另經檢察官為不起訴處分）轉交予該協會不知
    情之承辦人張琦媛（另為不起訴處分）彙整資料後，製作「
    大陸地區人民來台從事相關活動團體名冊」、「大陸地區人
    民入出臺灣地區申請書」，並由不知情之中華民國展覽推廣
    發展協會秘書長林啟生出具保證書後，以來臺參觀第十四屆
    福爾摩沙家具展之經貿活動名義，持向內政部警政署入出國
    及移民署（下稱移民署）轉送經濟部投資審議委員會（下稱
    經濟部投審會）申請入臺許可予以行使之，使不知情之承辦
    公務員將丙○○、庚○○、甲○○、乙○○、辛○○、丁○○、丑○○、癸○○、戊○○、子○○、己○、壬○○均係
    來臺參加第十四屆福爾摩沙家具展之經貿活動之不實事項，
    登載在職務上所掌之中華民國臺灣地區入境許可證上，並據
    以核發入境許可證，丙○○、庚○○、甲○○、乙○○、辛○○、丁○○、丑○○、癸○○、戊○○、子○○、己○、
    壬○○於九十七年七月十八日搭機入境來台後，隨即失聯，
    未居住在申請入境來台地址臺北盛世王朝大飯店，均另覓其
    他地點居住，其中丙○○、庚○○、甲○○、乙○○、辛○○、丁○○、丑○○均居住在臺北市○○區○○街一三七號
    「華冠飯店」內，至癸○○、戊○○、子○○、己○、壬○○則均居住在臺北市○○區○○路一一六號「新榮旅社」內
    ，未從事任何與許可目的有關經貿活動，足以生損害於中華
    民國展覽推廣發展協會申請大陸人士來台從事經貿活動之可
    信性、經濟部投審會審核及移民署管理大陸人士來台從事經
    貿活動之正確性。又丙○○、庚○○、甲○○、乙○○、辛○○、丁○○、丑○○入境後，即出於意圖為自己不法所有
    之詐欺取財單一犯意，分別接續在如附表一所示之詐騙時間
    ，各自在如附表一所示之詐騙地點，以身著袈裟假扮和尚，
    手持其等自大陸地區攜帶來台之開光護身符、平安牌、佛牌
    、佛珠發送予路過之不特定人，並謊稱：需募款籌建大陸觀
    音廟云云之詐術，使路過之不特定人陷於錯誤，誤信其等均
    係和尚，且亟需籌募建廟經費，進而當場交付現款，丙○○
    、庚○○、甲○○、乙○○、辛○○、丁○○、丑○○分別
    詐得如附表一詐騙所得所示之款項。嗣於九十七年七月二十
    六日下午三時三十分許，丙○○在臺北市中正區○○○路與
    漢口街口，穿著袈沙假冒和尚向行經該處之不特定人發送佛
    卡詐騙金錢時，為警當場查獲後，經警詢線於同年月二十七
    日晚上十時許，在上開「華冠飯店」內查獲庚○○、甲○○
    、乙○○、辛○○、丁○○、丑○○，並分別扣得其等所有
    如附表二所示之物，移由移民署專勤事務第一大隊臺北市專
    勤隊循線查獲癸○○、戊○○、子○○、己○、壬○○。
二、案經移民署移送臺灣臺北地方法院檢察署檢察官偵查起訴。
    理    由
一、訊據被告庚○○、甲○○、乙○○、辛○○、丁○○、丑○○、癸○○、戊○○、子○○、己○、壬○○對於上開犯罪
    事實坦承不諱，並經：(1)證人林啟生即中華民國展覽推廣發
    展協會秘書長於警詢及偵查中證稱：被告等確係由中華民國
    展覽推廣發展協會發函以參加「第十四屆福爾摩莎家具大展
    」展覽活動名義申請入境來台，並由證人劉慶河負責辦理相
    關事宜等語（偵查卷(一)第九八頁至第一一三頁；偵查卷(五)第
    九０一頁、第九０二頁）；(2)證人劉慶河即中華民國展覽推
    廣發展協會大陸經貿委員會副主委及安迪旅行社實際負責人
    於警詢及偵查中證稱：被告等人係經大陸地區之新時代假期
    業務員劉蜀招募後，由中華民國展覽推廣發展協會大陸經貿
    委員會發函邀請來台參加二００八年七月份「第十四屆福爾
    摩莎家具大展」展覽活動之名義邀請入境來台，惟被告等入
    境後，實際上均未按照預定行程活動，中華民國展覽推廣發
    展協會大陸經貿委員會亦未代為安排任何接待、住宿及車輛
    事宜等語（偵查卷(一)第一０頁至第二七頁；偵查卷(五)第九０
    二頁、第九０三頁）；(3)證人張琦媛即中華民國展覽推廣發
    展協會專員於警詢及偵查中證稱：中華民國展覽推廣發展協
    會發函邀請被告等以參加「第十四屆福爾摩莎家具大展」展
    覽活動名義入境來台之申請案件，渠僅有依照證人劉慶河指
    示製作邀請函及行程表，再將邀請函及行程表傳真至大陸地
    區予劉蜀收受，並彙整被告等之申請文件資料，利用國內郵
    政快捷寄至內政部入出國及移民署申請，除此之外，並未代
    為安排食宿或其他事宜等語（偵查卷(一)第五八頁至第七四頁
    ；偵查卷(五)第八九九頁、第九０一頁）在卷。且有共犯劉蜀
    出具之保證書、大陸人士來台參展從事相關活動行程表暨團
    體名冊、大陸地區人民來台從事專業活動審核資料、證人林
    啟生出具之保證書、全國性及區級人民團體負責人當選證明
    書、被告丙○○、庚○○、甲○○、乙○○、辛○○、丁○○、丑○○、癸○○、戊○○、子○○、己○、壬○○最近
    六筆申請資料照片查詢、中華民國展覽推廣發展協會邀請被
    告庚○○、甲○○來台之邀請函（偵查卷(一)第三二頁、第四
    ０頁至第五七頁、第八五頁）；被告癸○○、戊○○、子○○、己○、壬○○之旅客入出境記錄查詢資料、中華人民共
    和國居民身分證、護照、許可證、入境登記表、大陸地區人
    民入出臺灣地區申請書、偽造之深圳市海興公司簡歷及在職
    證明書、載有「大陸任職公司  深圳市海興實業有限公司
      進出口公司  癸○○，壬○○，己○，戊○○，子○○
    臺灣福爾摩沙傢具展7月18-21日」等簡體字樣之備忘紙條、
    中華民國展覽推廣發展協會邀請被告癸○○、戊○○、子○○、己○、壬○○來台之邀請函、分文清單（偵查卷(二)第一
    五七頁至第一九八頁、第二二七頁至第二三０頁、第二四二
    頁至第二四五頁、第二四九頁至第二五四頁、第二六五頁至
    第二六八頁、第二七二頁至第二七六頁、第二八六頁至第二
    八九頁、第二九四頁至第二九八頁）；扣押筆錄、扣押物品
    目錄表暨照片、查獲照片、移民署專勤事務第一大隊臺北市
    專勤隊實施檢查紀錄（切結書）、大陸地區人民許可來台觀
    光團體名冊、大陸地區人民申請來台觀光團體名冊、行程表
    （偵查卷(三)第三五八頁至第三七三頁、第三七九頁、第四０
    一頁至第四一０頁、第四二七頁至第四三０頁、第四六二頁
    至第四七０頁、第五三三頁至第五四六頁、第五八九頁至第
    六０一頁、第六四０頁至第六四九頁、第六九０頁至第六九
    九頁）；被告丙○○、庚○○、甲○○、乙○○、辛○○、
    丁○○、丑○○之旅客入出境記錄查詢資料、中華人民共和
    國居民身分證、護照、許可證、入境登記表、大陸地區人民
    入出臺灣地區申請書、偽造之浙江開明公司在職證明書、深
    圳開明公司在職證明書（偵查卷(四)第七二四頁至第七五七頁
    、第七七九頁至第七八五頁）附卷可稽，以及如附表二所示
    之物扣案可資佐證。足認被告等上開自白屬實可採。再者，
    被告等上開行使偽造特種文書足以生損害於中華民國展覽推
    廣發展協會申請大陸人士來台從事經貿活動之可信性、經濟
    部投審會審核及移民署管理大陸人士來台從事經貿活動之正
    確性。從而，被告等上開犯行，均事證明確，應予依法論處
    。
二、按在職證明書，係關於服務或其他相類之證書，偽造關於服
    務或其他相類之證書，足以生損害於公眾或他人者，應論以
    刑法第二百十二條之偽造特種文書罪，此有最高法院九十一
    年度臺上字第七一０八號判決意旨可資參照。被告等提供其
    等之中華人民共和國居民身分證、護照及照片予真實姓名、
    年籍均不詳，任職大陸地區新時代假期旅行社之大陸地區人
    民劉蜀，再由共犯劉署在不詳時間於大陸地區偽造被告丙○○任職「浙江開明公司」總經理；被告甲○○任職「浙江開
    明公司」辦公室主任；被告乙○○任職「深圳市開明公司」
    總經理；被告辛○○任職「深圳市開明公司」進出口部門經
    理；被告丙○○任職「深圳市開明公司」香港聯絡處主任；
    被告丁○○任職「深圳市開明公司」澳門辦事處經理；被告
    丑○○任職「深圳市開明公司」業務經理；被告癸○○任職
    深圳市海興公司」總經理；被告戊○○任職「深圳市海興公
    司」奧北區域經理；被告子○○任職「深圳市海興公司」採
    購部經理；被告己○任職「深圳市海興公司」南山展示店營
    銷經理；壬○○任職「深圳市海興公司」中山辦事處主管之
    在職證明書後，寄交來台予不知情之中華民國展覽推廣發展
    協會人員即證人林啟生、劉慶河、張琦媛等人彙整資料後，
    連同「大陸地區人民來台從事相關活動團體名冊」、「大陸
    地區人民入出臺灣地區申請書」等資料同時持向移民署轉送
    經濟部投審會申請入臺許可，被告等與真實姓名、年籍均不
    詳大陸地區人民共犯劉蜀共同偽造上開在職證明書再持以行
    使之行為，因該在職證明書，係關於服務或其他相類之證書
    ，自應依刑法第二百十六條、第二百十二條之行使偽造特種
    文書罪予以論處。
三、核被告等所為，均係犯刑法第二百十六條、第二百十二條之
    行使偽造特種文書罪、同法第二百十四條之使公務員登載不
    實公文書罪。被告丙○○、庚○○、甲○○、乙○○、辛○○、丁○○、丑○○，並均另犯刑法第三百三十九條第一項
    之詐欺取財罪。起訴意旨認被告等上開行使變造特種文書罪
    之犯行，係犯刑法第二百十六條、第二百十條之行使偽造私
    文書罪，容有未恰。然因此部分起訴之基本社會事實同一，
    本院自得予以審理，起訴法條並應予以變更，附此敘明。被
    告等就其等上開行使偽造特種文書及使公務員登載不實公文
    書之犯行，各與該真實姓名、年籍均不詳之大陸地區人民共
    犯劉蜀間，有犯意聯絡及行為分擔，均為共同正犯。被告等
    偽造上開在職證明後持以行使，利用不知情之中華民國展覽
    推廣發展協會人員持以行使，均為間接正犯。又其等特種文
    書後復持以行使，其等偽造特種文書之低度行為應為行使偽
    造特種文書之高度行為所吸收，均不另論罪。被告上開行使
    偽造特種文書及使公務員登載不實公文書之犯行間，有一行
    為觸犯數罪名侵害數法益之想像競合犯關係，均應依刑法第
    五十五條規定，從一重之使公務員登載不實公文書罪處斷。
    至被告丙○○、庚○○、甲○○、乙○○、辛○○、丁○○
    、丑○○基於詐欺取財之單一犯意，接續於如附表一所示之
    詐騙時間及詐騙地點，分別向路過該處之不特定人詐騙現款
    之行為間，時間密接，犯罪構成要件相同，其等在如附表一
    所示詐騙時間之該段期間內像不特定人詐財之行為，均係其
    等詐欺取財犯行之數個舉動，在法律評價上應論以實質上一
    罪之接續犯。爰審酌被告等犯罪之動機、目的、手段、分別
    出於來台詐財及來台非法打工之目的，與共犯劉蜀偽造在職
    證明書持以行使，足以生損害於中華民國展覽推廣發展協會
    申請大陸人士來台從事經貿活動之可信性、經濟部投審會審
    核及移民署管理大陸人士來台從事經貿活動之正確性、被告
    丙○○、庚○○、甲○○、乙○○、辛○○、丁○○、丑○○來台期間，分別詐得如附表一詐騙所得所示之現款、所生
    危害及犯後均坦承犯行之態度等一切情狀，各量處如主文所
    示之刑，並就被告丙○○、庚○○、甲○○、乙○○、辛○○、丁○○、丑○○部分，分別諭知其等應執行之刑，以及
    就癸○○、戊○○、子○○、己○、壬○○部分，均諭知易
    科罰金之折算標準。再者，偽造之被告等上開在職證明書，
    雖係供被告等人本件犯罪所用之物，然業已因申請而交付入
    出境管理局保管，非被告等所有之物，亦非違禁物，爰不為
    沒收之諭知。至扣案如附表二編號一至所示之物；扣案
    如附表二編號二至所示之物；扣案如附表二編號三至
    所示之物；扣案如附表二編號四至所示之物；扣案如
    附表二編號五至所示之物；扣案如附表二編號六至如
    所示之物；扣案如附表二編號七至所示之物，係分別
    屬於被告丙○○、庚○○、甲○○、乙○○、辛○○、丁○○、丑○○所有，供本件詐欺取財犯行所用及預備之物，此
    業經被告丙○○、庚○○、甲○○、乙○○、辛○○、丁○○、丑○○於本院審理時坦認在卷，均應依刑法第三十八條
    第一項第二款規定，併予宣告沒收。至扣案如附表二編號一
    、編號二、編號三、編號四、編號五、編號六
    、編號七所示之現金，僅其中分別如附表一編號一至編
    號七所示之金額，係被告丙○○、庚○○、甲○○、乙○○
    、辛○○、丁○○、丑○○因本件詐欺取財犯行詐騙所得之
    現款，餘款則係其等入境來台時原有隨身之現款，亦分別經
    被告丙○○、庚○○、甲○○、乙○○、辛○○、丁○○、
    丑○○於本院審理時供述在卷，是扣案如附表二編號一、
    編號二、編號三、編號四、編號五、編號六、
    編號七所示之現金，除其中分別如附表一編號一至編號七
    所示之金額，均應依刑法第三十八條第一項第三款規定，諭
    知沒收外，餘款則無證據證明係供本件犯罪所用或預備或因
    犯罪所得之物，依法則無從予以宣告沒收。另扣案如附表二
    編號一至、編號二、編號四、編號五、編號
    六所示之物，雖係分別屬於被告丙○○、庚○○、乙○○
    、辛○○、丁○○所有之物。然因僅係被告丙○○、庚○○
    、乙○○、辛○○、丁○○等人辦理入境來台手續之領件證
    明以及其等手寫之備忘紙條，非供本件犯罪所用或預備或因
    犯罪所得之物，亦非違禁物，本院依法亦無從併予宣告沒收
    ，附此敘明。
四、被告所犯為死刑、無期徒刑、最輕本刑三年以上有期徒刑之
    罪或高等法院管轄第一審案件以外之罪，並經被告於準備程
    序就被訴事實為有罪之陳述，經告知簡式審判程序之旨，並
    聽取被告及檢察官之意見後，經本院合議庭依刑事訴訟法第
    二百七十三條之一第一項規定，裁定由受命法官獨任進行簡
    式審判程序審理，併予敘明。
據上論斷，依刑事訴訟法第二百七十三條之一第一項、第二百九
十九條第一項前段，刑法第二十八條、第二百十六條、第二百十
二條、第二百十四條、第三百三十九條第一項、第四十一條第一
項前段、第三十八條第一項第二款、第三款、第五十五條、第五
十一條第五款，刑法施行法第一條之一，判決如主文。
本案經檢察官蘇維達到庭執行職務。
中    華    民    國    98    年    3     月    27    日
                        臺灣臺北地方法院刑事第十五庭
                            法  官  吳麗英
上正本證明與原本無異。
如不服本判決應於收受送達後10日內向本院提出上訴書狀，並應
敘述具體理由；其未敘述上訴理由者，應於上訴期間屆滿後20日
內向本院補提理由書（均須按他造當事人之人數附繕本）「切勿
逕送上級法院」。
                            書記官  田華仁
中    華    民    國    98    年    3     月    27    日
附錄本案論罪科刑法條：
刑法第二百十二條：
偽造、變造護照、旅券、免許證、特許證及關於品行、能力服務
或其他相類之證書、介紹書，足以生損害於公眾或他人者，處一
年以下有期徒刑、拘役或三百元以下罰金。
刑法第二百十四條：
明知為不實之事項，而使公務員登載於職務上所掌之公文書，足
以生損害於公眾或他人者，處三年以下有期徒刑、拘役或五百元
以下罰金。
刑法第二百十六條：
行使第二百十條至第二百十五條之文書者，依偽造、變造文書或
登載不實事項或使登載不實事項之規定處斷。
刑法第三百三十九條：
意圖為自己或第三人不法之所有，以詐術使人將本人或第三人之
物交付者，處五年以下有期徒刑、拘役或科或併科一千元以下罰
金。
以前項方法得財產上不法之利益或使第三人得之者，亦同。前二
項之未遂犯罰之。
【附表一】
┌──┬───┬────────┬──────────┬──────────┐
│編號│被  告│詐   騙   時  間│詐    騙    地    點│詐    騙    所    得│
├──┼───┼────────┼──────────┼──────────┤
│    │      │                │臺北市中正區○○○路│新臺幣1萬3394元（起 │
│ 一 │丙○○│97.7.19~97.7.26 │、漢口街附近等地    │訴書誤載為3萬1394元 │
│    │      │                │                    │）。                │
├──┼───┼────────┼──────────┼──────────┤
│    │      │                │                    │折合人民幣7000元（起│
│ 二 │庚○○│97.7.19~97.7.26 │臺北火車站附近      │訴書誤載為人民幣2萬 │
│    │      │                │                    │元）。              │
├──┼───┼────────┼──────────┼──────────┤
│    │      │97.7.19~97.7.25 │                    │折合人民幣4500元（起│
│ 三 │甲○○│(起訴書誤載為   │臺北市區某處        │訴書誤載為人民幣9000│
│    │      │97.7.19~97.7.26)│                    │元）。              │
├──┼───┼────────┼──────────┼──────────┤
│    │      │                │                    │新臺幣六萬元，折合美│
│ 四 │乙○○│97.7.19~97.7.26 │臺北火車站及101大樓 │金約1961.25元（起訴 │
│    │      │                │                    │書誤載為美金5230元及│
│    │      │                │                    │人民幣1萬6715元）。 │
├──┼───┼────────┼──────────┼──────────┤
│    │      │97.7.19~97.7.25 │                    │                    │
│ 五 │辛○○│(起訴書誤載為   │臺北市區某處        │折合美金500元。     │
│    │      │97.7.19~97.7.26)│                    │                    │
├──┼───┼────────┼──────────┼──────────┤
│    │      │                │                    │新臺幣3萬2000元，折 │
│ 六 │丁○○│97.7.19~97.7.26 │臺北市區某處        │合美金約1000元（起訴│
│    │      │                │                    │書誤載為美金2900元）│
│    │      │                │                    │。                  │
├──┼───┼────────┼──────────┼──────────┤
│    │      │97.7.20~97.7.26 │                    │折合人民幣7000元（起│
│ 七 │丑○○│(起訴書誤載為   │臺北市內            │訴書誤載為人民幣1萬 │
│    │      │97.7.19~97.7.26)│                    │7000元）。          │
└──┴───┴────────┴──────────┴──────────┘
【附表二】
┌──┬───┬───────────────────────┬──────┐
│編號│所有人│ 扣案物品名稱及數量                           │備        註│
├──┼───┼───────────────────────┼──────┤
│    │      │開光護身符2張                               │搜索扣押筆錄│
│    │      │袈沙1件                                     │、扣押物品目│
│    │      │布袋1個                                     │錄表、照片（│
│    │      │空白資助金額證明單113張                     │偵查卷(三)第三│
│ 一 │丙○○│現金新臺幣3萬3194元                         │六一頁至第三│
│    │      │深圳市職工國際旅行社太平洋管理部收據3張     │七三頁）。  │
│    │      │領件收據1張                                 │            │
│    │      │載有「福爾摩沙家具展  深圳市開明工貿有限    │            │
│    │      │  公司」內容之紙條1張                         │            │
├──┼───┼───────────────────────┼──────┤
│    │      │袈沙1件                                     │搜索扣押筆錄│
│    │      │佛珠7串                                     │、扣押物品目│
│    │      │平安牌24張                                  │錄表、照片（│
│    │      │佛牌619張                                   │偵查卷(三)第四│
│    │      │空白資助金額清單162張                       │０一頁至第四│
│    │      │觀音廟照片4張                               │一０頁）。  │
│ 二 │庚○○│化緣證明2張                                 │            │
│    │      │袋子2個                                     │            │
│    │      │褲套1雙                                     │            │
│    │      │人民幣2萬元                                 │            │
│    │      │領件通知單1張                               │            │
│    │      │載有「福爾摩沙家具展  浙江開明工貿有限公司」│            │
│    │      │  內容之紙條1張                               │            │
├──┼───┼───────────────────────┼──────┤
│    │      │空白化緣收據1本                             │搜索扣押筆錄│
│    │      │大陸觀音廟照片1張                           │、扣押物品目│
│ 三 │甲○○│佛珠92串                                    │錄表、照片（│
│    │      │開光護身符330張                             │偵查卷(三)第四│
│    │      │人民幣9000元                                │六二頁至第四│
│    │      │                                              │七０頁）。  │
├──┼───┼───────────────────────┼──────┤
│    │      │佛珠125串                                   │搜索扣押筆錄│
│    │      │開光護身佛卡843面                           │、扣押物品目│
│    │      │袈沙1件                                     │錄表、照片（│
│    │      │黑色長褲1條                                 │偵查卷(三)第五│
│    │      │袈沙袋1件                                   │三二頁至第五│
│ 四 │乙○○│普渡眾生佛光普照卡1本                       │四六頁）。  │
│    │      │人民幣1萬6715元                             │            │
│    │      │美金5230元                                  │            │
│    │      │領件證明                                    │            │
│    │      │載有「福爾摩沙家具展  深圳市開明工貿有限    │            │
│    │      │  公司」內容之紙條1張                         │            │
├──┼───┼───────────────────────┼──────┤
│    │      │開光護身符192張                             │搜索扣押筆錄│
│    │      │佛珠31串                                    │、扣押物品目│
│    │      │觀音廟照片1張                               │錄表、照片（│
│ 五 │辛○○│袈沙1件                                     │偵查卷(三)第五│
│    │      │袈沙袋1件                                   │八九頁至第六│
│    │      │空白資助金額清單393張                       │０一頁）。  │
│    │      │美金500元                                   │            │
│    │      │領件證明1張                                 │            │
├──┼───┼───────────────────────┼──────┤
│    │      │佛珠52串                                    │搜索扣押筆錄│
│    │      │開光護身符2張                               │、扣押物品目│
│ 六 │丁○○│袈沙1件                                     │錄表、照片（│
│    │      │袈沙袋1件                                   │偵查卷(三)第六│
│    │      │美金2900元                                  │四０頁至第六│
│    │      │領件證明1張                                 │四九頁）。  │
├──┼───┼───────────────────────┼──────┤
│    │      │開光護身符359張                             │搜索扣押筆錄│
│    │      │袈沙1件                                     │、扣押物品目│
│    │      │袈沙褲1件                                   │錄表、照片（│
│ 七 │丑○○│布袋1個                                     │偵查卷(三)第六│
│    │      │佛珠63串                                    │九０頁至第六│
│    │      │空白資助金額單37張                          │九九頁）。  │
│    │      │化緣證明相片卡1本                           │            │
│    │      │人民幣1萬7000元                             │            │
└──┴───┴───────────────────────┴──────┘
【附表三】
┌──┬───────────────────┬───────────┐
│編號│罪    刑   及   應   沒   收   之   物│應執行之刑及應沒收之物│
├──┼───────────────────┼───────────┤
│    │丙○○共同明知為不實之事項，而使公務員│應執行有期徒刑拾月。扣│
│    │登載於職務上所掌之公文書，足以生損害於│案如附表二編號一至│
│ 一 │公眾及他人，處有期徒刑陸月。          │示之物、附表二編號一│
│    ├───────────────────┤中如附表一編號一之現款│
│    │又意圖為自己不法之所有，以詐術使人將本│，均沒收。            │
│    │人之物交付，處有期徒刑陸月。扣案如附表│                      │
│    │二編號一至所示之物、附表二編號一│                      │
│    │中如附表一編號一詐騙所得欄所示之現款，│                      │
│    │均沒收。                              │                      │
├──┼───────────────────┼───────────┤
│    │庚○○共同明知為不實之事項，而使公務員│應執行有期徒刑拾月。扣│
│    │登載於職務上所掌之公文書，足以生損害於│案如附表二編號二至│
│ 二 │公眾及他人，處有期徒刑陸月。          │所示之物、附表二編號二│
│    ├───────────────────┤中如附表一編號二詐騙│
│    │又意圖為自己不法之所有，以詐術使人將本│所得欄所示之現款，均沒│
│    │人之物交付，處有期徒刑陸月。扣案如附表│收。                  │
│    │二編號二至所示之物、附表二編號二│                      │
│    │中如附表一編號二詐騙所得欄所示之現款，│                      │
│    │均沒收。                              │                      │
├──┼───────────────────┼───────────┤
│    │甲○○共同明知為不實之事項，而使公務員│應執行有期徒刑拾月。扣│
│    │登載於職務上所掌之公文書，足以生損害於│案如附表二編號三至│
│ 三 │公眾及他人，處有期徒刑陸月。          │所示之物、附表二編號三│
│    ├───────────────────┤中如附表一編號三詐騙│
│    │又意圖為自己不法之所有，以詐術使人將本│所得欄所示之現款，均沒│
│    │人之物交付，處有期徒刑陸月。扣案如附表│收。                  │
│    │二編號三至所示之物、附表二編號三│                      │
│    │中如附表一編號三詐騙所得欄所示之現款，│                      │
│    │均沒收。                              │                      │
├──┼───────────────────┼───────────┤
│    │乙○○共同明知為不實之事項，而使公務員│應執行有期徒刑拾月。扣│
│    │登載於職務上所掌之公文書，足以生損害於│案如附表二編號四至│
│ 四 │公眾及他人，處有期徒刑陸月。          │所示之物、附表二編號四│
│    ├───────────────────┤中如附表一編號四詐│
│    │又意圖為自己不法之所有，以詐術使人將本│騙所得欄所示之現款，均│
│    │人之物交付，處有期徒刑陸月。扣案如附表│沒收。                │
│    │二編號四至所示之物、附表二編號四│                      │
│    │中如附表一編號四詐騙所得欄所示之現款│                      │
│    │，均沒收。                            │                      │
├──┼───────────────────┼───────────┤
│    │辛○○共同明知為不實之事項，而使公務員│應執行有期徒刑拾月。扣│
│    │登載於職務上所掌之公文書，足以生損害於│案如附表二編號五至│
│ 五 │公眾及他人，處有期徒刑陸月。          │所示之物、附表二編號五│
│    ├───────────────────┤中如附表一編號五詐騙│
│    │又意圖為自己不法之所有，以詐術使人將本│所得欄所示之現款，均沒│
│    │人之物交付，處有期徒刑陸月。扣案如附表│收。                  │
│    │二編號五至所示之物、附表二編號五│                      │
│    │中如附表一編號五詐騙所得欄所示之現款，│                      │
│    │均沒收。                              │                      │
├──┼───────────────────┼───────────┤
│    │丁○○共同明知為不實之事項，而使公務員│應執行有期徒刑拾月。扣│
│    │登載於職務上所掌之公文書，足以生損害於│案如附表二編號六至│
│ 六 │公眾及他人，處有期徒刑陸月。          │所示之物、附表二編號六│
│    ├───────────────────┤中如附表一編號六詐騙│
│    │又意圖為自己不法之所有，以詐術使人將本│所得欄所示之現款，均沒│
│    │人之物交付，處有期徒刑陸月。扣案如附表│收。                  │
│    │二編號六至所示之物、附表二編號六│                      │
│    │中如附表一編號六詐騙所得欄所示之現款，│                      │
│    │均沒收。                              │                      │
├──┼───────────────────┼───────────┤
│    │丑○○共同明知為不實之事項，而使公務員│應執行有期徒刑拾月。扣│
│    │登載於職務上所掌之公文書，足以生損害於│案如附表二編號七至│
│ 七 │公眾及他人，處有期徒刑陸月。          │所示之物、附表二編號七│
│    ├───────────────────┤中如附表一編號七詐騙│
│    │又意圖為自己不法之所有，以詐術使人將本│所得欄所示之現款，均沒│
│    │人之物交付，處有期徒刑陸月。扣案如附表│收。                  │
│    │二編號七至所示之物、附表二編號七│                      │
│    │中如附表一編號七詐騙所得欄所示之現款，│                      │
│    │均沒收。                              │                      │
└──┴───────────────────┴───────────┘
【附表四】
┌──┬───────────────────────────────┐
│編號│罪                                                          刑│
├──┼───────────────────────────────┤
│    │癸○○共同明知為不實之事項，而使公務員登載於職務上所掌之公文書│
│ 一 │，足以生損害於公眾及他人，處有期徒刑陸月，如易科罰金，以新臺幣│
│    │壹仟元折算壹日。                                              │
├──┼───────────────────────────────┤
│    │戊○○共同明知為不實之事項，而使公務員登載於職務上所掌之公文書│
│ 二 │，足以生損害於公眾及他人，處有期徒刑陸月，如易科罰金，以新臺幣│
│    │壹仟元折算壹日。                                              │
├──┼───────────────────────────────┤
│    │子○○共同明知為不實之事項，而使公務員登載於職務上所掌之公文書│
│ 三 │，足以生損害於公眾及他人，處有期徒刑陸月，如易科罰金，以新臺幣│
│    │壹仟元折算壹日。                                              │
├──┼───────────────────────────────┤
│    │己○共同明知為不實之事項，而使公務員登載於職務上所掌之公文書，│
│ 四 │足以生損害於公眾及他人，處有期徒刑陸月，如易科罰金，以新臺幣壹│
│    │仟元折算壹日。                                                │
├──┼───────────────────────────────┤
│    │壬○○共同明知為不實之事項，而使公務員登載於職務上所掌之公文書│
│ 五 │，足以生損害於公眾及他人，處有期徒刑陸月，如易科罰金，以新臺幣│
│    │壹仟元折算壹日。                                              │
└──┴───────────────────────────────┘


司法院資訊處製作；財團法人民間司法改革基金會備份。
